臺灣高雄地方法院刑事判決　　　　　　　95年度訴字第4313號
公　訴　人　臺灣高雄地方法院檢察署檢察官
被　　　告　丙○○
選任辯護人　鄭國安律師
　　　　　　吳麗珠律師
　　　　　　蘇佰陞律師
被　　　告　癸○○
選任辯護人　鄭國安律師
　　　　　　吳麗珠律師
　　　　　　蘇佰陞律師
被　　　告　辛○○
\
選任辯護人　王正宏律師
上列被告因殺人未遂等案件，經檢察官提起公訴（95年度偵字第
26896號、27140號），本院判決如下：
    主  文
丙○○、癸○○、辛○○均無罪。
    理  由
一、公訴意旨略以：被告辛○○因與己○○於民國95年8 月13日
    清晨4 時許發生行車糾紛，竟與被告丙○○、被告癸○○及
    姓名年籍不詳之飆車族數十人，沿途追逐己○○所駕駛，其
    上搭載戊○○（原名宋文煌）、壬○○，車號5311-ME 號之
    自小客車，俟己○○行經高雄市○鎮區○○路與民權路口，
    因擦撞安全島而停車後，辛○○旋與丙○○、癸○○及姓名
    年籍不詳之飆車族數十人共同基於毀損上開自小客車，及傷
    害他人身體之犯意聯絡，分持鐵鎚、球棒、機車大鎖等物毀
    損該自小客車之車窗玻璃及車身鈑金，並毆打己○○、戊○○、壬○○等人。辛○○、丙○○復另基於即使己○○發生
    死亡之結果，亦無違其本意之殺人故意，明知其攻擊他人頭
    部之行為將有致人死亡之可能，仍持機車大鎖及球棒等物毆
    打己○○之後腦等重要部位，癸○○及數十名飆車族則在旁
    助勢、把風或各持安全帽、鐵鎚、球棒、機車大鎖等物持續
    前開傷害、毀損行為。己○○因而受有右枕部頭皮裂傷5 ×
    1 ×1 公分、合併顱內出血及腦水腫、兩側上肢多處擦傷等
    傷害，經送醫救治，倖免於死，而未遂；戊○○則受有左顳
    部頭皮裂傷3.5 ×1 ×1 公分、左手肘挫擦傷5 ×3 公分、
    左前胸擦傷4 ×2 公分等傷害；壬○○則受有頭部、背部、
    手部等多處擦傷之傷害，因認被告丙○○、癸○○、辛○○
    等人就共同毆打戊○○、壬○○暨被告癸○○就毆打己○○
    部分，係犯刑法第277 條第1 項之傷害罪嫌；被告丙○○、
    辛○○共同毆打己○○部分，涉犯刑法第271 條第2 項、第
    1 項之殺人未遂罪嫌；被告丙○○、癸○○、辛○○共同毀
    損車號5311-ME 號自小客車部分，涉犯刑法第354 條毀損罪
    嫌云云。
二、按犯罪事實應依證據認定之，無證據不得認定其犯罪事實；
    又不能證明被告犯罪，應諭知無罪之判決。刑事訴訟法第15
    4 條第2 項、第301 條分別定有明文。次按刑事訴訟法上所
    謂認定犯罪事實之證據，係指足以認定被告確有犯罪行為之
    積極證據而言，如未能發現相當證據或證據不足以證明，自
    不能以推測或擬制之方法，以為裁判基礎。而認定不利於被
    告之事實，須依積極證據，苟積極證據不足為不利被告之認
    定時，即應為有利於被告之認定，更不必有何有利之證據；
    又認定犯罪事實所憑之證據，雖不以直接證據為限，間接證
    據亦包括在內，然而無論直接證據或間接證據，其為訴訟上
    之證明，須於通常一般之人均不致有所懷疑，而得確信其為
    真實之程度者，始得據為有罪之認定，倘其證明尚未達到此
    一程度，而有合理之懷疑存在而無從使事實審法院得有罪之
    確信時，即應由法院為諭知被告無罪之判決。亦即若證據資
    料在經驗科學上或論理法則上尚有對被告較為有利之存疑，
    而無從依其他客觀方法排除此項合理之可疑，即不得以此資
    料作為斷罪之基礎，且刑事訴訟制度受「倘有懷疑，即從被
    告之利益為解釋」、「被告應被推定為無罪」之原則所支配
    ，故得為訴訟上之證明者，無論為直接或間接證據，須客觀
    上於一般人均不致有所懷疑而達於確信之程度者，始可據為
    有罪之認定，倘其證明尚未達於「確信」之程度，而有合理
    可疑存在時，即難據以為被告不利認定，換言之，在法律判
    斷上，即不能為被告有罪之認定。
三、本件公訴人認被告丙○○、癸○○、辛○○分別涉犯刑法第
    277 條第1 項傷害罪、刑法第354 條毀損罪；被告丙○○、
    辛○○另涉犯刑法第271 條第2 項、第1 項殺人未遂罪，無
    非以：(一)告訴人己○○、戊○○、壬○○於警詢及偵查中之
    指述；(二)目擊證人甲○○於偵查中之證述；(三)被告丙○○為
    警查獲時所騎乘之車號M6C-963 號機車為被告癸○○所有，
    且據被告丙○○供承：上開機車原為被告辛○○所騎用，並
    經伊以口罩將車牌遮蔽；(四)告訴人於警局指認被告丙○○、
    癸○○、辛○○之照片及告訴人之診斷證明書，為其主要依
    據。惟訊據被告丙○○、癸○○、辛○○均堅決否認有何傷
    害、毀損及殺人未遂犯行，被告丙○○、癸○○、辛○○並
    均辯稱：渠等三人於案發當時並不在場，告訴人於警局所為
    指認係屬誤認等語。
四、經查：
  (一)告訴人之指述，係以使被告受刑事訴追為目的，其陳述難免
    有予以誇大、渲染之可能，是其指述是否與事實相符，仍應
    調查其他證據以資審認，尚難僅憑告訴人之片面指訴，遽入
    人罪。就本件案發經過固據證人即被害人己○○於本院審理
    中證稱：（95年8 月13日）凌晨3 時許伊之友人甲○○、戊○○、壬○○等人駕駛伊所有之（車號5311-ME） 自小客車
    到前鎮分局載伊，在前鎮分局門口有一部飆車族所屬之機車
    擦撞其汽車後車廂，…當時與伊發生擦撞之機車騎士究係何
    人、該機車究有無搭載乘客，伊均無印象，…擦撞後約20分
    鐘（即約凌晨3 時20分許），伊見飆車族有要追趕伊之意思
    ，伊即趕快開車離開現場，俟伊行經一心路與民權路口左轉
    時，不慎擦撞安全島，車輛熄火，旋即遭飆車族包圍，現場
    約有飆車族十餘人，…飆車族將車窗都砸破後，…就直接攻
    擊伊，伊係在車上遭到攻擊，…飆車族打破車窗玻璃時，伊
    認出打破車窗玻璃者為辛○○，…辛○○持機車大鎖打破駕
    駛座的車窗，…又過來拉伊下車，…癸○○有在場，但沒有
    打伊，…丙○○則拿安全帽打伊頭部等語（見本院卷第114
    頁、第118 頁、第115 頁、第117 頁、第120 頁、第121 頁
    ），惟：
  1.告訴人己○○於警詢中則指稱：伊於95年8 月13日凌晨4 時
    25分許在前鎮區○○○路286 號前鎮分局前遭一部機車自後
    追撞，…伊係在95年8 月13日清晨4 時50分許在高雄市○鎮
    區○○路與民權路口遭飆車族圍毆等語（見偵卷第6 頁、第
    9 頁），互核其前後陳詞，告訴人己○○就其駕駛自小客車
    在前鎮分局前與機車發生擦撞之行車糾紛時之時點、其在一
    心路與民權路口遭飆車族圍毆之時點，一為凌晨3 時、凌晨
    3 時20分許，一為清晨4 時25分、4 時50分許，前後誤差達
    1 小時30分而不一致，是告訴人己○○就案發時點之供述，
    已有瑕疵，而不可採。參諸告訴人戊○○、壬○○於警詢中
    均指述：己○○駕駛車號5311-ME 號自小客車附載渠等二人
    及甲○○，於95年8 月13日清晨4 時25分許在前鎮分局前遭
    一部機車自後追撞，嗣於同日清晨4 時45分許，在高雄市○
    鎮區○○路與民權路口，遭飆車族率眾圍毆等語（見警卷第
    13頁、第15頁、第19頁、第21頁），核與證人即目擊者甲○○於警詢中證述：伊見聞己○○、戊○○、壬○○等人遭飆
    車族圍毆之時點，為95年8 月13日清晨4 時45分等情相符（
    見偵卷第25頁），故本件被告己○○係於95年8 月13日清晨
    4 時25分許駕駛車號5311-ME 號自小客車在前鎮分局前與一
    部機車發生擦撞之行車糾紛，嗣於同日清晨4 時45分許，在
    一心路與民權路口遭飆車族圍毆之事實，應可確認，合先敘
    明。
  2.又告訴人己○○前於警詢中指稱：伊遭飆車族包圍時，伊看
    見之前與伊發生機車擦撞之機車騎士也在飆車族之列等語（
    見偵卷第9 頁），惟己○○於本院審理時則證稱：伊對在前
    鎮分局前與伊發生擦撞之機車騎士長相為何已無印象，對該
    機車騎士有無搭載乘客也無印象，…伊已不記得辛○○有無
    頭戴安全帽等語（見本院卷第118 頁），可見證人己○○前
    於警詢中指述：伊係遭前與其發生行車擦撞糾紛之機車騎士
    率眾圍毆云云，乃出於其主觀之臆測，而不可採。雖證人己○○嗣於本院審理中改稱：95年8 月13日清晨在前鎮分局前
    與伊發生行車擦撞之機車騎士為被告辛○○，機車騎士有附
    載一名乘客云云（見本院卷第119 頁、第124 頁），然其證
    詞與證人戊○○證稱：95年8 月13日清晨4 時25分與己○○
    所駕自小客車發生擦撞之機車騎士當時頭戴半罩式安全帽云
    云（見本院卷第125 頁）、證人壬○○證稱：95年8 月13日
    清晨4 時25分許與己○○所駕自小客車發生擦撞之機車騎士
    及其附載之乘客為被告丙○○與癸○○云云（見本院卷第21
    1 頁、第218 頁），及證人即目擊者甲○○證稱：95年8 月
    13日清晨在前鎮分局前係辛○○騎乘機車搭載癸○○擦撞己○○所駕自小客車，辛○○與癸○○均未戴安全帽、口罩云
    云（見本院卷第218 頁），均非一致，是渠等就其前於前鎮
    分局騎乘機車與告訴人己○○發生擦撞糾紛者，究否為被告
    辛○○？或係被告丙○○與癸○○？或係被告辛○○與癸○○？其證詞均互有齟齬，而不相符，顯不足採，自難認被告
    辛○○、丙○○、癸○○有何與告訴人己○○等人在前鎮分
    局前發生行車擦撞糾紛之情事。故告訴人己○○、戊○○、
    壬○○指述被告丙○○、癸○○、辛○○等人因與己○○所
    駕自小客車發生擦撞，而心生怨懟，進而率眾圍毆告訴人，
    並搗毀己○○之自小客車云云，已乏證據證明，且渠等指述
    之情節亦互有矛盾，故尚難僅憑渠等各自之片面指述，而為
    對被告丙○○、癸○○、辛○○之不利判斷。
  3.告訴人己○○固於警詢中指述：伊遭飆車族包圍，…（飆車
    族中）有人持機車大鎖打破伊駕駛座之玻璃，欲將伊拉下車
    ，嗣又有4 至5 名年輕人持安全帽、鐵鎚、棒球棍、機車大
    鎖、雞蛋等物毆打伊，並毀損伊之汽車等語（見偵卷第9 頁
    ），復於本院審理中證稱：當他們（指飆車族）打破伊車窗
    時，伊一眼就認出打破車窗的人是辛○○，…丙○○也有拿
    安全帽打伊頭部等語（見本院卷第117 頁、第121 頁），惟
    證人即被害人戊○○則證稱：當時（即95年8 月13日清晨4
    時45分許）現場有60、70部機車，還有轎車在場，人數超過
    20 人 ，…辛○○拿機車大鎖打伊，經伊以手抵擋，癸○○
    則拿鐵鎚打伊背部，…伊未看見丙○○在場等語（見本院卷
    第125 頁、第126 頁、第128 頁），是以證人己○○、戊○○就被告丙○○究有無在場，及被告癸○○究有無持鐵鎚打
    人等節之陳述，已不一致。而證人即被害人壬○○則證稱：
    現場約有40至50人，有30幾部機車，還有轎車在場，當時飆
    車族拿機車大鎖敲打汽車駕駛座旁的車窗玻璃，之後又敲打
    汽車後方的玻璃，戊○○當時坐在汽車後座左方，當汽車後
    方玻璃被敲破後，有人伸手入車內打戊○○，…伊認得滿臉
    長痘的被告癸○○（經當庭指認），伊看見癸○○動手打前
    座的己○○等語（見本院卷第207 頁、第209 頁），核與證
    人己○○前述係遭辛○○、丙○○毆打乙情不符（見本院卷
    第121 頁），亦與證人戊○○證稱：當時伊遭癸○○持鐵鎚
    毆打背部乙節不符（見本院卷第126 頁）。故證人即告訴人
    己○○、戊○○、壬○○等人就案發時究遭被告丙○○、辛○○、癸○○等人如何攻擊，及被告等人究係持何工具攻擊
    等重要情節，均指述不一，自難憑渠等有瑕疵之證詞逕認被
    告丙○○、辛○○、癸○○等人有何於95年8 月13日清晨4
    時45分許，在高雄市○○路與民權路口參與圍毆告訴人己○○、戊○○、壬○○之犯行。
  (二)按偵查人員，應審慎勘察刑案現場，詳細採取指紋、體液、
    痕跡等證物，以指證犯罪嫌疑人，如需實施被害人、檢舉人
    或目擊證人指認犯罪嫌疑人，應依下列要領為之：(1)應為非
    一對一指之成列指認（選擇式指認）；(2)指認前應由指認人
    先陳述犯罪嫌疑人特徵；(3)被指認之人在外形上不得有重大
    差異；(4)指認前不得有任何可能暗示、誘導之安排出現；(5)
    指認前必須告知指認人，犯罪嫌疑人並不一定存在於被指認
    人之中；(6)實施指認，應於偵訊室或適當處所為之；(7)實施
    指認應拍攝被指認人照片，並製作紀錄存証；(8)實施照片指
    認，不得以單一相片提供指認，並避免提供老舊選時照片指
    認，有卷附警察機關實施指認犯罪嫌疑人程序要領規定可稽
    （見本院卷第246 頁）。次按為免庭外指認之指認人在指認
    前遭警方不當誘導，美國聯邦最高法院在Manson v.Brathwa
    ite,432U.S.98(1977) 案中宣示庭外指認可靠性之五項判斷
    標準為：(1)犯罪發生時證人有無觀看行為人之機會？(2)證人
    當時注意到行為人之程度為何？(3)證人先前對行為人特徵之
    描述準確度如何？(4)指認時證人之確定程度如何？(5)犯罪發
    生時與指認時間相距多久？（以上五項標準稱為「緬森測試
    準則」）。查：
  1.本件承辦員警並未依前揭警察機關實施指認犯罪嫌疑人程序
    要領規定，以列隊指認之方式供指認人即告訴人己○○、戊○○、壬○○進行指認，且於實施照片指認前，不僅未予確
    認告訴人之確定程度，亦未告知指認人犯罪嫌疑並不一定存
    在於被指認人之列，復僅提供單一照片供指認，而有誘導告
    訴人之事實，業據證人己○○、戊○○、壬○○人證述在卷
    ，證人己○○並證稱：警察抓到被告丙○○、癸○○時，有
    對其二人及所查獲之機車（即車號M6C-963 號機車）拍照，
    後來抓到辛○○時，則針對辛○○當時的樣子再拍照1 次等
    語（見本院卷第116 頁、第117 頁），證人戊○○則證稱：
    警察有拿癸○○、丙○○的照片供伊指認，後來才又拿辛○○的照片供伊指認等語（見本院卷第127 頁），證人即承辦
    員警乙○○亦證稱：被告丙○○、癸○○係伊在前鎮分局持
    派出所傳送之被告傳真照片供被害人指認，…被害人看到照
    片後就指認他們是嫌犯，故未再以列隊指認之方式確認等語
    （見本院卷第229 頁、第230 頁），並有卷附告訴人於95年
    9 月25日指認之照片5 幀、於95年10月14日指認之照片8 幀
    在卷可稽（見偵卷第75至79頁、第58至63頁）。證人壬○○
    雖證稱：伊之第一次指認並非在95年9 月25日或95年10月14
    日為之，且警察有帶真人到伊面前供伊指認，非指認照片云
    云（見本院卷第212 頁），惟本件指認程序之進行係先於95
    年9 月25日以被告丙○○、癸○○、辛○○等人之照片供被
    害人指認，再於95年10月14日由被害人在隔離室觀看被告丙○○、癸○○指述係遭何被告以何方式攻擊等情，業據證人
    即承辦員警乙○○證述在卷（見本院卷第230 頁），故證人
    壬○○證述：第一次指認為真人指認云云，核與事實不符，
    而不可採。又證人即告訴人己○○、戊○○固均證稱：渠等
    於案發當日立即報案，並對承辦員警詳述加害人之身形特徵
    云云（見本院卷第122 頁、第128 頁），然遍查告訴人己○○、戊○○、壬○○於95年8 月17日所為第一次警詢筆錄，
    均未記載與加害人之身形、外貌相關之特徵，有各該警詢筆
    錄在卷可按（見偵卷第5 頁、第13頁、第19頁），故證人己○○、戊○○之前開證詞，核與證據不符，已非實在。準此
    ，本案之指認方式係由警方於案發後43日（本件案發日為95
    年8 月13日，進行第一次指認日期為95年9 月25日）始提供
    被告丙○○、癸○○、辛○○等人之照片供被害人指認，照
    片中除上開被告三人外，並無其他犯罪嫌疑人可供指認，已
    然暗示被害人該案件歷經1 個月之調查後，僅能尋得照片中
    之嫌疑人與被害人遭圍毆事件有關，在此情況下進行指認，
    被害人自將產生警方已經確定嫌犯身分之錯誤認知，而易生
    錯誤指認之情事，上情復據證人壬○○證稱：事發後渠等前
    往醫院就醫，家屬則打電話來告訴伊，警方在案發地點附近
    抓到兩個騎機車蓋牌的人，叫渠等前往指認等情明確（見本
    院卷第209 頁），既公訴人所引為證據之指認照片，已有前
    開程序瑕疵，則上開指認照片亦不能遽為被告丙○○、癸○○、辛○○等人不利之認定。
  2.另本案係員警案發後在現場附近查訪，而於95年8 月13日清
    晨5 時許，在高雄市前鎮區○○○路與沱江街口，見被告丙○○以口罩遮蓋車號M6C-963 號機車車牌，行跡可疑，進而
    將被告丙○○與其同行友人丁○○帶回偵辦，復依機車車牌
    及被告丙○○之供述，循線查獲被告癸○○、辛○○等人之
    事實，業據被告丙○○於警詢中供述至明，證人丁○○復證
    稱：伊與丙○○於95年8 月13日清晨5 點時，在高雄市○○
    路與一心路口附近為警攔查等語（見本院卷第221 頁），並
    卷附於95年9 月13日上午6 時30分在前鎮○○路派出所製作
    之丙○○警詢筆錄1 份及現場查獲照片3 幀可稽（見偵卷第
    34 頁 、第89頁至91頁，按偵卷第89頁照片左方之男子為被
    告丙○○，照片右方之男子則為證人丁○○），足認本件被
    告丙○○於本件案發後15分鐘行經案發現場，因以口罩遮蔽
    機車車牌而遭警查緝，其為警逮捕時，被告辛○○、癸○○
    均未與被告丙○○同行。證人即承辦員警乙○○就本案之查
    獲過程，固證稱：本案係派出所員警查獲，據派出所員警表
    示渠等於現場附近查訪，看見一部以口罩蓋住車牌的機車，
    而於現場守候，待被告丙○○、癸○○去牽車時而逮捕之云
    云（見本院卷第22 8頁），惟其就逮捕過程既係聽聞派出所
    員警轉述，則其前開證述已屬傳聞證據，且與證人丁○○前
    開證詞不符，而不可採。況據被告辛○○所持用，門號為00
    00000000號行動電話之通聯紀錄顯示，其於95年8 月13日凌
    晨4 時20分許之發話基地台位置係在高雄市○○區○○路33
    9 巷33號及35號，於同日凌晨4 時2 5 分許之發話基地台位
    置則在高雄市○○區○○路666 號9 樓，嗣同日4 時42分許
    、4 時58分許之發話基地台位置則分別在高雄縣鳳山市○○○路360 號、高雄市前金區○○○路77之1 號（見偵卷第16
    1 頁、第188 頁、第189 頁和信電訊股份有限公司雙向通聯
    紀錄），故告訴人己○○指稱其於95年8 月13日凌晨4 時25
    分許，在高雄市前鎮區○○○路28 6號前鎮分局前，與辛○○發生行車糾紛，於同日凌晨4 時45分許在高雄市○鎮區○○路與民權路口云云，已與前開基地台收發被告辛○○與人
    通話電波之覆蓋區域有異，是縱被告丙○○有與被告辛○○
    交換騎乘車號M6C-963 號機車之事實，亦難認被告辛○○與
    本案有何地緣關係。再據被告癸○○所持用，門號為000000
    0000號行動電話之通聯紀錄顯示，其於95年8 月13日凌晨4
    時27分許、4 時36分許及同日凌晨4 時57分許之發話基地台
    位置均在高雄市○○區○○街6 號，是依基地台收發通訊電
    波之覆蓋區域以觀，被告癸○○於本件案發時（即95年8 月
    13日凌晨4 時45分）之所在位置距案發地點高雄市○鎮區○○路與民權路口尚有相當之距離（見偵卷第161 頁、第171
    頁、第187 頁和信電訊股份有限公司雙向通聯紀錄），亦難
    認被告癸○○有何於本件案發時、地參與犯案之情事。
  3.本件被害人己○○、戊○○、壬○○固均於95年8 月17日警
    詢中供稱：渠等只知道（打人者之）其中一人叫阿志，其行
    動電話為0000000000號等語（見偵卷第6 頁、第14頁、第20
    頁）。惟被害人己○○、戊○○嗣於本院審理中則證稱：渠
    等只有向警察說打人之其中一人叫「阿志」，但並未提供手
    機號碼給警察等語（見本院卷第123 頁、第129 頁），另證
    人壬○○則證稱：係綽號「阿志」之人打電話給庚○○時，
    伊始知「阿志」全名為辛○○，警詢中「阿志」之行動電話
    是庚○○告訴伊的云云（見本院卷第212 頁、第214 頁），
    惟證人庚○○則證稱：伊未對己○○、戊○○、壬○○等人
    說辛○○曾與伊通電話，亦未將辛○○的行動電話交給己○○、戊○○、壬○○等語（見本院卷第225 頁、第227 頁）
    ，經本院以庚○○之前開證詞質問壬○○，究係何人向其提
    供辛○○之行動電話號碼，則又改稱：伊忘記了等語（見本
    院卷第227 頁），足見己○○、戊○○、壬○○於警詢中供
    述：毆打渠等中之一人為「阿志」，而「阿志」所持用之行
    動電話即為0000000000號云云，尚非實在。
  4.又本件案發時現場情況混亂，告訴人及目擊者甲○○並無充
    份時間辨識加害人容貌之事實，觀諸證人己○○證稱：伊遭
    飆車族追族約3 分鐘後，在一心路與民權路口撞到安全島，
    …（在前鎮分局前）飆車族整群經過伊之車子，而其中一部
    機車擦撞到伊之自小客車時，伊就已經開始慌張了，…待車
    子撞上安全島，飆車族上前包圍伊時，伊即已受到驚嚇等語
    （見本院卷第122 頁、第124 頁、第118 頁），再佐以證人
    戊○○、壬○○、甲○○等人，就案發現場聚集飆車族人數
    及汽、機車數量，或稱現場超過20人，並有60至70部機車及
    轎車在場；或稱現場約有40至50人，並有30幾部機車及轎車
    在場；或稱現場有20至30人，並有10幾部機車及4 至5 部汽
    車在場（見本院卷第126 頁、第207 頁、第216 頁），故
    本件案發當時現場情況混亂，參與圍毆告訴人之人數眾多乙
    情已甚顯明。況證人己○○、戊○○、壬○○、甲○○等人
    均證述：渠等於本件案發前並不認識被告丙○○、癸○○、
    辛○○等三人等語明確（見本院卷第116 頁、126 頁、208
    頁、第217 頁），證人己○○復證稱：案發時飆車族將車窗
    砸破後，要拉伊下車，伊不下車，就遭飆車族攻擊而昏倒在
    副駕駛座上等語（見本院卷第115 頁），證人戊○○則證稱
    ：遭飆車族圍毆約歷時5 至6 分鐘等語（見本院卷第126 頁
    ），證人壬○○亦證稱：案發時渠等遭飆車族包圍等語（見
    本院卷第213 頁），足見案發當時告訴人等人遭飆車族攻擊
    之時程非長，且出手攻擊者眾，告訴人己○○等人在該情境
    下，已難詳細觀察行為人之特徵樣貌。證人甲○○亦證稱：
    伊與友人見己○○所駕自小客車被包圍，故趨車前往查看，
    行經案發地點約逗留1 分鐘等語（見本院卷第216 頁、第21
    7 頁），益見證人甲○○在上開極為短暫之時間中，亦難有
    詳為辨識加害人之機會，故證人己○○、戊○○、壬○○、
    甲○○等人之證詞雖得以證明被害人己○○、戊○○、壬○○等人遭飆車族圍毆之事實，而本件卷附各該驗傷診斷證明
    書，亦足證上開被害人因遭圍毆而受傷之情事（見偵卷第80
    頁至83頁），惟均尚不足以推論被告丙○○、癸○○、辛○○即為案發時在場行兇之人。
  (三)本件告訴人所為指認既與內政部警政署所頒布之警察機關實
    施指認犯罪嫌疑人程序要領規定有違，亦與前揭緬森測試準
    則不合，可認本件告訴人之指認已因事前遭警方誘導，其事
    後記憶又因受前開誘導所生之主觀判斷而遭污染，自不得依
    前開顯有瑕疵之指認逕為被告丙○○、癸○○、辛○○有罪
    判斷之依據。
五、綜上所述，本件尚乏積極證據足認被告丙○○、癸○○、辛○○等人有何毀損、傷害或殺人未遂犯行，復查無其他積極
    證據足認被告三人有何其他違法犯行，揆諸首揭說明，自屬
    不能證明被告犯罪，依法應為無罪之諭知。
據上論斷，依刑事訴訟法第301 條第1項，判決如主文。
本案經檢察官董秀菁到庭執行職務。
中　　華　　民　　國　　96　　年　　6 　　月　　4 　　日
                  刑事第八庭  審判長法　官  李政庭
                                    法  官  李育信
                                    法  官  賴文姍
以上正本證明與原本無異。
如不服本判決，應於判決送達後10日內，向本院提出上訴狀。
中　　華　　民　　國　　96　　年　　6 　　月　　4 　　日
                                    書記官  王高山
